臺灣桃園地方法院刑事判決
110年度易緝字第23號
公  訴  人  臺灣桃園地方檢察署檢察官 
被      告  朱元豪



上列被告因傷害案件，經檢察官提起公訴（108年度偵字第23058
號），本院判決如下：
    主  文
朱元豪犯傷害罪，處拘役伍拾玖日，如易科罰金，以新臺幣壹仟
元折算壹日。又犯傷害罪，處拘役伍拾玖日，如易科罰金，以新
臺幣壹仟元折算壹日。應執行拘役壹佰壹拾陸日，如易科罰金，
以新臺幣壹仟元折算壹日。
    事  實
一、朱元豪於民國108年4月21日凌晨2時25分許，在桃園市○○區○
    ○路000號前，與互不相識之黃宥惟發生爭執，竟即基於傷害
    之犯意，徒手揮拳毆打黃宥惟之臉部及頭部等處，黃宥惟之
    友人胡凱綾見狀上前欲將兩人分開，朱元豪竟再另起傷害犯
    意，徒手掐住胡凱綾頸部，致使黃宥惟受有頭部、牙齒及左
    、右手肘挫擦傷等傷害，胡凱綾則受有頸部瘀傷等傷害。
二、案經黃宥惟、胡凱綾訴由桃園市政府警察局桃園分局報告
　　臺灣桃園地方檢察署檢察官偵查起訴。
    理  由
甲、證據能力部分
一、按被告以外之人於審判外之言詞或書面陳述，除法律有規定
    者外，不得作為證據。惟被告以外之人於審判外之陳述，經
    當事人於審判程序同意作為證據，法院審酌該言詞陳述或書
    面陳述作成時之情況，認為適當者，亦得為證據。當事人、
    代理人或辯護人於法院調查證據時，知有第159 條第1 項不
    得為證據之情形，而未於言詞辯論終結前聲明異議者，視為
    有前項之同意，刑事訴訟法第159 條第1 項、第159 條之5
    第1 項、第2 項分別定有明文。查本案如後所述據以嚴格證
    明被告犯罪事實有無之屬傳聞證據之證據能力，檢察官及被
    告於本院準備程序中均表示同意有證據能力，本院審酌各該
    證據查無有何違反法定程序取得之情形，亦無顯有不可信與
    不得作為證據之情，因認以之為證據，核屬適當，故認均有
    證據能力。
二、本件認定事實所引用之下述書證、物證等證據，檢察官及被
    告均未主張排除其證據能力，且迄於本院言詞辯論終結前均
    未表示異議，本院審酌前開證據並無證據證明係公務員違背
    法定程序所取得，「文書證據」部分亦無刑事訴訟法第159 
    條之4 之顯有不可信之情況與不得作為證據之情形，且均與
    本案具關連性，是本件認定事實所引用之上開證據，均認有
    證據能力。
乙、認定犯罪事實之依據及理由
一、訊據被告朱元豪矢口否認有何事實欄一所示犯行，辯稱：當
    天我是在旁邊一個卡拉OK喝酒，我和我前妻先從卡拉OK走出
    來，我看到一個男的年輕人（即黃宥惟）跟我老婆講話，我
    以為他在搭訕我老停，所以我詢問他，他打電話去卡拉OK找
    一個叫「阿宏」的少爺，叫了4、5個人下來打我，我被打完
    之後，才看到有一個女生（即胡凱綾），這一對男生女生沒
    有動手打我，但他們身上的傷怎麼來的我也不知道，我是被
    打的那一個云云。惟查：上揭犯罪事實，業據證人即告訴人
    黃宥惟、胡凱綾於警詢及檢察官訊問證述明確，並有案發當
    時前往現場處理之桃園市政府警察局桃園分局武陵派出所員
    警凃政輝之職務報告1份在卷可稽，另有證人即告訴人黃宥
    惟、胡凱綾於案發後同日凌晨4時5分許前往沙爾德聖保祿修
    女會醫療財團法人聖保祿醫院急診之診斷證明書各1份在卷
    可參。而告訴人黃宥惟之診斷證明書所傷勢情形即頭部、牙
    齒及左、右手肘挫擦傷，與告訴人胡凱綾之診斷證明書所傷
    勢情形即頸部瘀傷，經核各與證人即告訴人黃宥惟所證遭被
    告朱元豪徒手揮拳毆打及毆打位置包括臉部、告訴人胡凱綾
    所證遭被告朱元豪徒手掐脖之傷害過程相符，足認證人黃宥
    惟、胡凱綾前揭所證遭被告朱元豪徒手傷害之情節核與事實
    相符，洵堪採信。益徵被告朱元豪空言否認有何毆打告訴人
    2人之情云云，當係飾卸之詞，要無足採。
二、綜上所述，本件事證明確，被告朱元豪犯行洵堪認定，應予
    依法論罪科刑。
三、被告朱元豪行為後，刑法第277 條第1 項業於民國108 年5 
    月29日修正公布，並於108 年5 月31日生效。修正前刑法第
    277 條第1 項規定：「傷害人之身體或健康者，處三年以下
    有期徒刑，拘役或一千元以下罰金。」修正後之刑法第277 
    條第1項規定：「傷害人之身體或健康者，處五年以下有期
    徒刑、拘役或五十萬元以下罰金。」而提高其法定刑。經比
    較修正前、後規定之結果，修正後之規定顯非有利於上開被
    告，是依刑法第2 條第1 項規定所揭示之「從舊從輕」原則
    ，自應適用修正前之刑法第277 條第1 項規定處斷。
四、核被告朱元豪所為，係犯修正前刑法第277 條第1 項傷害罪
    2罪。被告所犯上開2罪，犯意個別、行為互殊，應予分論併
    罰。原審酌被告朱元豪與黃宥惟、胡凱綾素昧平生且素無怨
    隙，詎於本件案發時、地，僅因與黃宥惟發生爭執，竟即徒
    手毆打黃宥惟，並在胡凱綾前往勸解時另徒手毆打之，所為
    罔顧他人身體法益，惡行非輕，又犯後始終否認犯行，且在
    黃宥惟、胡凱綾已多次到庭並表達願意與被告朱元豪和解之
    意後，被告猶多次經合法傳喚而未到庭，且迄未與黃宥惟、
    胡凱綾達成和解以彌補渠等所受損害，犯後態度不佳，兼衡
    黃宥惟、胡凱綾於本院審理中均表達希望對被告從重量刑，
    而告訴人2人本次傷勢幸均非甚鉅，及被告犯罪動機、手段
    、犯罪所生危害情節等一切情狀，分別量處如主文所示之刑
    ，並分別諭知易科罰金之折算標準，暨定其應執行之刑，並
    就所定之刑諭知易科罰金之折算標準。
五、查被告朱元豪經合法傳喚，未於原訂審理期日即111年2月16
    日上午11時20分到庭，且未曾提出任何據以佐證其有未能到
    庭之正當理由之事證，是被告無正當理由不到庭，而本案係
    法院認為應科拘役之案件，爰依刑事訴訟法第306條規定，
    不待其陳述，逕行一造辯論判決。
據上論斷，應依刑事訴訟法第299條第1項、第306條，判決如主
文。
本案經檢察官施韋銘到庭執行職務，檢察官劉玉書、林佳勳提起
公訴。
中    華    民    國   111    年     3     月    4    日
                  刑事第十六庭審判長法  官  游紅桃
                                    法  官  鄧瑋琪
                                    法  官  林蕙芳　
以上正本證明與原本無異。
如不服本判決應於收受判決後20日內向本院提出上訴書狀，並應
敘述具體理由。其未敘述上訴理由者，應於上訴期間屆滿後20日
內向本院補提理由書(均須按他造當事人之人數附繕本)「切勿逕
送上級法院」。 
     　　　　　　　　　　　　　 　　書記官　陳忠順　　　
中　　華　　民　　國　　111 　年　　3 　　月　　9 　　日
附錄本案論罪科刑法條：
修正前中華民國刑法第277條
傷害人之身體或健康者，處3 年以下有期徒刑、拘役或1,000 元
以下罰金。
犯前項之罪因而致人於死者，處無期徒刑或7 年以上有期徒刑；
致重傷者，處3 年以上10年以下有期徒刑。